臺灣嘉義地方法院刑事判決　　　　　　　　　　　　　　九十三年度易字第八八號
　　公　訴　人　臺灣嘉義地方法院檢察署檢察官
　　被　　　告　丙○○
　　　　　　　　丁○○
右列被告因贓物案件，經檢察官提起公訴（九十二年度偵字第六四八七號、七七四九
號），及併案審理（九十三年度偵字第二一一七號），被告於準備程序中就被訴事實
為有罪之陳述，經本院合議庭裁定進行簡式審判程序，並判決如左：
    主  文
丙○○、丁○○共同連續收受贓物，各處有期徒刑伍月，如易科罰金，以參佰元折算
壹日。扣案之鐵剪壹支、六角扳手套筒壹組、輪胎用扳手貳支、螺絲起子肆支、固定
扳手伍支、活動扳手壹支、乙炔切割器壹組、推高機壹台、空氣壓縮機壹台、鐮刀壹
支，均沒收。
    事  實
一、丙○○、丁○○二人均受僱於甲○○所開立位於嘉義市○○路七一五巷四十八號
    「嘉新汽車材料行」工作，而甲○○（另案由臺灣雲林地方法院審理中）基於意
    圖為自己不法所有之概括犯意，連續竊取如附表所示之車輛，並將竊得之車輛委
    由綽號「溪仔」者拆解，而丙○○、丁○○二人則負責從事看管、運送汽車材料
    工作。渠等明知如附表所示車輛係贓車而遭拆解，竟仍基於概括犯意聯絡，連續
    收受如附表所示贓車解體後之零件，並承甲○○之命而運送到嘉義縣市不特定汽
    車保養廠販售，嗣於民國九十二年九月二十六日十四時許，甲○○為警在上開材
    料行廠房內查獲，而丁○○則於同日十五時許駕駛車號ＳＤ─四九六三號自用小
    貨車進入廠房時為警查獲，並自該貨車上取出遭解體之汽車零件一批（係車號三
    Ｖ─四九七二號自用小客車遭解體之零件）。丙○○、丁○○於九十二年九月二
    十七日，經臺灣嘉義地方法院檢察署檢察官訊問後命具保候傳，然二人仍不知悔
    改，復承前揭之概括犯意聯絡，以嘉義市○區○○○路六七二之十號旁鐵皮屋為
    據點，並以拆解一輛車收取新臺幣二萬元之代價，連續收受真實姓名不詳綽號「
    阿猴」之成年男子所竊得之不詳車號車輛三部（已遭解體，僅留下部分車輛零件
    ）、車號四五九二─ＧＰ號自用小貨車一部（係葉商展於九十二年十一月二十七
    日上午六時三十分許，在台南縣永康市○○里○○路與文賢街口遭竊）及車號Ｙ
    九－四四五八號自小貨車一部（係廖勇奪所有，於九十二年十一月十一日上午七
    時在臺南市○○區○○路與永華三街街口失竊，並在上開鐵皮屋內將車輛拆解後
    ，再將解體之車輛零件載運到嘉義市○區○○里○○○○道路鐵皮屋（台電埤鄉
    二十三分三、分十三電線桿旁）內儲放，「阿猴」則到該鐵皮屋取回解體後之車
    輛零件銷贓。嗣於九十二年十一月二十七日上午十一時四十分許，丁○○正於嘉
    義市○區○○○路六七二之十號旁鐵皮屋拆解車號四五九二─ＧＰ號自用小客車
    時，為警當場查獲，並循線於同日十二時三十分許在嘉義市○區○○里○○○○
    道路鐵皮屋（台電埤鄉二十三分三、分十三電線桿旁）內查獲於屋內看管解體汽
    車零件之丙○○，並扣得儀表板、行車電腦（ＴＯＹＯＴＡ、三菱、現代汽車廠
    牌）三個、安全氣囊一組、車斗一台、車門板二片、後傳動軸一只、前傳動軸一
    只、鐵剪一支、六角板手套筒一組、輪胎用扳手二支、螺絲起子四支、四五九二
    ─ＧＰ車輛一輛、固定扳手五支、活動扳手一支、乙炔切割器一組、貨車車斗二
    台、推高機一台、空氣壓縮機一台、天窗（含電腦）一台、鐮刀一支等物。
二、案經嘉義市警察局第一分局報請臺灣嘉義地方法院檢察署檢察官偵查起訴，及移
    送併案審理，嗣本院於準備程序中經訊問被告自白犯罪後，並經本院合議庭裁定
    認為宜以簡式審判程序審理。
    理  由
一、訊據被告丙○○、丁○○對於前揭連續收受贓物之犯罪事實坦承不諱，核與被害
    人己○○、戊○○、乙○○、葉商展、廖勇奪於警詢時指述情節相符，亦與同案
    被告甲○○、洪惠萍、陳文茛於警詢及偵查中供述相符，並有贓物認領保管單、
    被害報告單、保管書、搜索扣押筆錄、現場照片十七幀在卷可佐。另有儀表板、
    行車電腦（ＴＯＹＯＴＡ、三菱、現代汽車廠牌）三個、安全氣囊一組、車斗一
    台、車門板二片、後傳動軸一只、前傳動軸一只、鐵剪一支、六角板手套筒一組
    、輪胎用扳手二支、螺絲起子四支、四五九二─ＧＰ車輛一輛、固定扳手五支、
    活動扳手一支、乙炔切割器一組、貨車車斗二台、推高機一台、空氣壓縮機一台
    、天窗（含電腦）一台、鐮刀一支扣案可證。被告之自白與事實相符，本件事證
    明確，被告犯行洵堪認定。
二、核被告二人所為，均係犯刑法第三百四十九條第一項之收受贓物罪。被告二人就
    上開收受贓物犯行，有犯意之聯絡及行為之分擔，均為共同正犯。再被告二人先
    後多次犯行，時間緊接，所犯罪名相同，顯係出於概括之犯意為之，為連續犯，
    爰依刑法第五十六條之規定以一罪論，並加重其刑。爰審酌被告犯罪之動機、目
    的、手段、品行、智識程度、所生危害及犯罪後態度等一切情狀，分別量處如主
    文所示之刑，以示懲儆，並諭知易科罰金之折算標準。扣案之鐵剪一支、六角扳
    手套筒一組、輪胎用扳手二支、螺絲起子四支、固定扳手五支、活動扳手一支、
    乙炔切割器一組、推高機一台、空氣壓縮機一台、鐮刀一支，係被告丙○○所有
    供犯罪所用之物，業據被告丙○○供承在卷，應依刑法第三十八條第一項第二款
    之規定宣告沒收。
據上論斷，應依刑事訴訟法第二百七十三條之一、第二百九十九條第一項前段，刑法
第二十八條、第三百四十九條第一項、第五十六條、第四十一條第一項前段、第三十
八條第一項第二款，罰金罰鍰提高標準條例第一條前段、第二條，判決如主文。
本案經檢察官陳昭廷到庭執行職務。
中      華      民      國      九十三      年    六  月    十七    日
                                      臺灣嘉義地方法院刑事第三庭
                                            法  官  朱  美  璘
右正本證明與原本無異。
如不服本判決，應於判決送達後十日內，向本院提出上訴狀。
中      華      民      國      九十三      年    六      月    十七    日
                                            書記官  尹  玉  琪
附錄本案論罪科刑法條全文
刑法第三百四十九條第一項
收受贓物者，處三年以下有期徒刑、拘役或五百元以下罰金。
附表：
┌─┬───────┬───────┬─────────┬────────┐
│編│  犯罪時間    │  犯罪地點    │    被害物品      │犯罪手法        │
│號│              │              │    被害人姓名    │                │
├─┼───────┼───────┼─────────┼────────┤
│  │九十二年九月十│嘉義縣大林鎮慈│車號M6-9606號自用 │攜帶客觀上可為兇│
│一│七日中午十二時│濟醫院前      │小客車            │器使用之螺絲起子│
│  │許           │              │戊○○            │四、五支，夾子一│
├─┼───────┼───────┼─────────┤支，二、三支六角│
│  │九十二年九月二│台中市○○路澄│車號2Q-8892號自用 │板手，獨自一人搜│
│二│十六日上午五時│清醫院旁      │小客車（內有行車執│尋目標，伺機撬開│
│  │三十分許     │              │照、保險卡、眼鏡、│或破壞車輛門鎖後│
│  │              │              │口罩）            │進入駕駛座破壞方│
│  │              │              │己○○            │向盤鎖，再用車輛│
├─┼───────┼───────┼─────────┤內線路觸動引擎竊│
│  │九十二年九月二│台中市西屯區福│車號3V-4972號自用 │走車輛。        │
│三│十六日上午九時│林里福東七路巷│小客車（內有乙○○│                │
│  │許            │口            │之衣服、鞋子、汽車│                │
│  │              │              │停車證、公司鑰匙、│                │
│  │              │              │掛號證、太陽眼鏡一│                │
│  │              │              │副）              │  │
│  │              │              │所有人為上銀科技股│                │
│  │              │              │份有限公司        │                │
│  │              │              │使用人為乙○○    │                │
└─┴───────┴───────┴─────────┴────────┘
